

JONATHAN PIRIZ BOOK

- joniita.d@gmail.com
- **J** 098893175
- 🖀 Paysandú Uruguay
- # github.com/joniita
- in linkedin.com/in/jonathan-piriz-794672235

IDIOMAS

Español

Ingles

Portugués

COMPETENCIAS

Empatía

Liderazgo

Autogestión

Trabajo bajo estrés

Resolutivo

APTITUDES

- Windows Linux
- GitHub
- JavaScript
- HTML5
- CSS
- Node.js

PERFIL

Autodidacta con más de 5 años trabajando en el mundo IT. Desde consultor y resolutor de problemas, manejo de hardware y software hasta micro-soldadura. Actualmente busco alcanzar mi meta de desempeñarme como desarrollador de software.

EXPERIENCIA LABORAL

Técnico y consultor

feb 2020 - may 2023

La clínica del PC, Paysandú

Tareas realizadas:

- Reparación e instalación de computadoras.
- Mantenimiento preventivo y atención de urgencias de los usuarios.
- Crear soluciones personalizada a las necesidades del usuario.
- Dar asesoramiento al cliente para que pueda tomar mejores decisiones.

Técnico de pc

ene 2018 - presente

Autónomo, Paysandú

Emprendimiento propio de:

- Reparación, venta e instalación de computadoras.
- Asesoramiento sobre nuevos equipos
- Solución de problemas
- Micro-soldadura

FORMACIÓN

Desarrollo web

mar 2023 - presente

Ceibal, Paysandú

Actualmente cursando el programa de Ceibal de Jóvenes a programar, Donde de más de 8000 personas al inicio, estoy entre las 800 personas que quedan. Liderando equipos y ayudando a mis compañeros a seguir.

Desarrollo web

ene 2022 - presente

Udemy, Paysandú

Varios cursos que hice de forma autodidacta a partir de inicio de 2022.